【裁判字號】    95,易緝,139
【裁判日期】    951205
【裁判案由】    毒品危害防制條例
【裁判全文】
臺灣板橋地方法院刑事判決         95年度易緝字第139號
公  訴  人  臺灣板橋地方法院檢察署檢察官
被      告  甲○○
                  （現另案於臺灣臺北監獄臺北分監執行中)
上列被告因毒品危害防制條例案件，經檢察官提起公訴（九十五
年度毒偵字第二二四五號），本院裁定改用簡式審判程序，判決
如下：
    主  文
甲○○施用第二級毒品，累犯，處有期徒刑捌月。
扣案之甲基安非他命拾參包（驗餘淨重捌點參壹壹公克），均沒
收銷燬之；吸食器貳組、塑膠袋伍個，均沒收。
    事  實
一、甲○○前於民國九十二年間因施用毒品，經本院裁定送觀察
    、勒戒後，認無繼續施用毒品之傾向，經臺灣板橋地方法院
    檢察署檢察官於九十二年十一月二十八日以九十二年度毒偵
    字第一九九五號為不起訴處分確定。復於九十二年間因施用
    毒品案件，經本院裁定送勒戒處所觀察、勒戒後，認有繼續
    施用毒品傾向，惟因毒品危害防制條例修正，未聲請強制戒
    治，於九十三年六月三十日出所，經檢察官聲請以簡易判決
    處刑，嗣經本院於九十四年一月十日以九十三年度簡字第三
    八０六號刑事簡易判決判處有期徒刑五月確定，甫於九十四
    年四月二十六日易科罰金執行完畢。繼於九十四年間因施用
    毒品案件，經本院於九十四年十一月十八日以九十四年度易
    字第一二００號刑事判決判處有期徒刑八月確定（現正執行
    中）。詎其猶不知悔改，另基於施用第二級毒品甲基安非他
    命之犯意，於九十五年三月十三日某時，在臺北縣蘆洲市○
    ○路五四六號三樓租屋處，以吸食器燒烤甲基安非他命之方
    式，施用第二級毒品安非他命乙次。嗣於九十五年三月十五
    日十三時許，在上址為警查獲，並扣得第二級毒品甲基安非
    他命十三包（驗餘淨重八．三一一公克），及其所有、供施
    用第二級毒品甲基安非他命所用之吸食器二組、塑膠袋五個
    。
二、案經海巡署海岸巡防總局北部地區巡防局移送臺灣板橋地方
    法院檢察署檢察官偵查起訴。
    理  由
一、上揭事實，業據被告甲○○於本院審理中坦承不諱（見本院
    九十五年十一月二十一日簡式審判筆錄），並有第二級毒品
    甲基安非他命十三包（驗餘淨重八．三一一公克），及其所
    有、供施用第二級毒品甲基安非他命所用之吸食器二組、塑
    膠袋五個扣案可證（見九十五年度毒偵字第二二四五號偵查
    卷第三七頁）。而被告為警查獲後所採集之尿液經送驗結果
    確呈安非他命類陽性反應，此有瑞芳醫事檢驗所出具之尿液
    檢驗報告一紙在卷可憑（見上開偵查卷第七四頁），此外，
    並有行政院衛生署管制藥品管理局鑑定書一紙、照片三紙在
    卷可憑（見上開偵查卷第八六頁），足徵被告自白與事實相
    符。又被告前於九十二年間因施用毒品，經本院裁定送觀察
    、勒戒後，認無繼續施用毒品之傾向，經臺灣板橋地方法院
    檢察署檢察官於九十二年十一月二十八日以九十二年度毒偵
    字第一九九五號為不起訴處分確定。復於九十二年間因施用
    毒品案件，經本院裁定送勒戒處所觀察、勒戒後，認有繼續
    施用毒品傾向，惟因毒品危害防制條例修正，未聲請強制戒
    治，於九十三年六月三十日出所，經檢察官聲請以簡易判決
    處刑，嗣經本院於九十四年一月十日以九十三年度簡字第三
    八０六號刑事簡易判決判處有期徒刑五月確定，甫於九十四
    年四月二十六日易科罰金執行完畢。繼於九十四年間因施用
    毒品案件，經本院於九十四年十一月十八日以九十四年度易
    字第一二００號刑事判決判處有期徒刑八月確定（現正執行
    中）等情，有臺灣高等法院被告前案紀錄表一份在卷可憑。
    是本件事證明確，被告於觀察、勒戒執行完畢釋放後五年內
    ，再犯本件施用第二級毒品之犯行堪以認定，應予依法論處
    。
二、查被告行為後，刑法業於九十四年二月二日修正公布，並自
    九十五年七月一日起生效施行，其第二條第一項規定行為後
    法律有變更者，適用行為時之法律，但行為後之法律有利於
    行為人者，適用最有利於行為人者，是針對刑法修正變更之
    部分，自應就有利或不利於被告之一切相關情狀，綜理全部
    結果而為比較，以定其應適用之法律，且一經定其應適用之
    法律後，即需整體適用之，除法有明文外，不得任意割裂適
    用；本院綜理被告所涉上揭犯行之一切相關情形，認適用行
    為時即修正前刑法之相關規定處斷，對其較為有利，依刑法
    第二條第一項前段規定，自應適用修正前刑法規定處斷（本
    件涉及刑法修正之法律變更部分，乃第四十七條之累犯之規
    定，於本件被告之情形，則不生明顯之有利或不利結果，自
    應定其應適用之法律為被告行為時法即修正前刑法，且須整
    體適用修正前刑法）。核被告所為，係犯毒品危害防制條例
    第十條第二項之施用第二級毒品罪。被告持有第二級毒品甲
    基安非他命，既意在供己施用，其持有之低度行為，應為施
    用之高度行為所吸收，不另論罪。又被告有如事實欄所載之
    論罪科刑及執行情形，有臺灣高等法院被告前案紀錄表一份
    在卷足憑，其於有期徒刑執行完畢後五年內，再犯本案有期
    徒刑以上之罪，為累犯，應依修正前之刑法第四十七條之規
    定加重其刑。爰審酌被告素行不佳，多次漠視法令之禁制，
    恣意濫用毒品，戕害己身，顯無悔改之意，惟於他人尚無明
    顯重大危害，及其犯後坦承犯行，態度良好等一切情狀，量
    處如主文所示之刑，以資懲儆。
三、扣案之甲基安非他命十三包（驗餘淨重八．三一一公克），
    屬第二級毒品（其內毒品與其外袋無法析離完盡，應概認屬
    查獲之毒品），不問屬何人所有，當依毒品危害防制條例第
    十八條第一項前段規定併予沒收銷燬之。另扣案之吸食器一
    二組、塑膠袋五個，係被告所有，且係供其施用第二級毒品
    甲基安非他命所用之物，業據被告於偵查中供承在卷，惟其
    僅係日常用品臨時替代使用之物，就其性質上或使用上，非
    專供施用毒品之器具，爰應依刑法第三十八條第一項第二款
    （此條文未有實質之修正，不生比較新舊法適用問題）之規
    定宣告沒收。
四、臺灣板橋地方法院檢察署九十五年度毒偵字第六八七０號移
    送併辦意旨略以：被告甲○○於九十五年八月二十六日十四
    時三十分許回溯四日內之某時，在不詳地點，施用第二級毒
    品安非他命，因認與起訴部分有集合犯之包括一罪關係，而
    移送併辦等語。查刑法業於九十四年二月二日修正公布，並
    自九十五年七月一日起生效施行，其中第五十六條連續犯之
    規定業已刪除，連續數行為而犯同一之罪名，均在新法施行
    前者，新法施行後，應依新法第二條第一項之規定，適用最
    有利於行為人之法律。部分之數行為，發生在新法施行前者
    ，新法施行後，該部分適用最有利於行為人之法律。若其中
    部分之1 行為或數行為，發生在新法施行後者，該部分不能
    論以連續犯（最高法院九十五年第八次刑事庭會議決議意旨
    參照）。併辦意旨認被告於九十五年八月二十六日十四時三
    十分許回溯四日內之某時許之施用海洛因及安非他命之犯行
    ，係發生在新法施行後，該部分自不能論以連續犯，且與起
    訴部分之時間相隔五個多月，亦非屬集合犯之包括一罪關係
    ，本院無從併予審理，應退由公訴人另行處理，附此敘明。
五、本件經檢察官提起公訴，被告於準備程序中就被訴事實為有
    罪之陳述，經法官告知簡式審判程序之旨，並聽取公訴人、
    被告之意見後，本院合議庭裁定由受命法官獨任進行簡式審
    判程序，併予敘明。
據上論斷，應依刑事訴訟法第二百七十三條之一第一項、第二百
九十九條第一項前段，毒品危害防制條例第十條第二項、第十八
條第一項前段，刑法第二條第一項前段、第十一條前段、第三十
八條第一項第二款、修正前刑法第四十七條，判決如主文。
本案經檢察官郭季青到庭執行職務。
中    華    民    國    95    年    12    月    5     日
                  刑事第十九庭  法  官  曾正耀
以上正本證明與原本無異。
如不服本判決，應於判決送達後10日內，向本院提出上訴狀。
                                書記官  陳淑怡
中    華    民    國    95    年    12    月    5     日
附論罪科刑依據之法條：
毒品危害防制條例第10條第2項
施用第2級毒品者，處3年以下有期徒刑。


司法院資訊處製作；財團法人民間司法改革基金會備份。
